---
title: "Amostra alunos CCC x PPGCC"
output:
    html_document:
    df_print: paged
theme: sandstone
---

```{r echo=FALSE, message=FALSE, warning=FALSE}
library(tidyverse)
theme_set(theme_bw())

library(broom)
knitr::opts_chunk$set(tidy = FALSE,
                      fig.width = 6,
                      fig.height = 5)

```

```{r read}
dados = read.csv2(here::here("data/campeonato-brasileiro-full.csv"))

glimpse(dados)
```

1. Jogos aos domingos têm mais gols que jogos às quartas? 

```{r}
dados_filtrados = dados %>% 
    filter(Dia == "Domingo" | Dia == "Quarta-feira")
glimpse(dados_filtrados)
```

```{r}
dados_filtrados %>% 
    ggplot(aes(x = gols)) + 
    geom_histogram(binwidth = 1, boundary = 0) + 
    facet_wrap(~ Dia, 
               ncol = 1) + 
    xlim(5, 10)
```

## Com ICs

```{r}
dados_filtrados %>% 
    group_by(Dia) %>% 
    summarise(mean(gols))
```


```{r}
theta_diferenca = function(d, i){
    gols_dados = d %>% 
        slice(i) %>% 
        group_by(Dia) %>% 
        summarise(gols_media = mean(gols)) 
    
    domingo = gols_dados %>% filter(Dia == "Domingo") %>% pull(gols_media)
    quarta = gols_dados %>% filter(Dia == "Quarta-feira") %>% pull(gols_media)
    
    domingo - quarta
}


theta_diferenca(dados_filtrados, 1:NROW(dados_filtrados))
```

```{r}
library(boot)
dados_filtrados %>% 
    boot(statistic = theta_diferenca, R = 4000) %>% 
    tidy(conf.level = 0.95, 
         conf.int = TRUE)
```

- intervalo de confiça [-0.44,0.4] mostra que existe pouqissima diferença ou nenhuma entre os gols da quarta e do domingo confrimando o valor baixo de theta

## Com teste de hipótese

```{r}
theta_embaralhado = function(d){
    gols_dados = d %>% 
        mutate(dia_embaralhado = sample(Dia, n())) %>% 
        group_by(dia_embaralhado) %>% 
        summarise(gols_media = mean(gols)) 
    
    domingo = gols_dados %>% filter(dia_embaralhado == "Domingo") %>% pull(gols_media)
    quarta = gols_dados %>% filter(dia_embaralhado == "Quarta-feira") %>% pull(gols_media)
    
    domingo - quarta
}

theta_embaralhado(dados_filtrados)
```

```{r}
diffs1 = replicate(5000, {theta_embaralhado(dados_filtrados)})
tibble(diferenca = diffs1) %>% 
  ggplot(aes(x = diferenca)) + 
  # geom_histogram(binwidth = .2, fill = "white", color = "darkgreen") + 
    geom_density(fill = "white", color = "darkgreen") + 
  geom_vline(xintercept = theta_diferenca(dados_filtrados, 1:NROW(dados_filtrados)), 
             color = "orange") + 
    geom_vline(xintercept = - theta_diferenca(dados_filtrados, 1:NROW(dados_filtrados)), 
             color = "orange")
```

```{r}
mean(abs(diffs1) >= abs(theta_diferenca(dados_filtrados, 1:NROW(dados_filtrados))))
```
- 96% de parecer com o modelo nulo, não tem diferença entre a quantidade de gols no domingo e na quarta


2. Jogos onde há um vitorioso têm mais ou menos gols que empates? 

```{r}
dados_alterados <- dados %>%  mutate(empate = if_else(Vencedor.Estado=="Empate", "Empate", "Vitória"))
```


```{r}
dados_alterados %>% 
    ggplot(aes(x = gols)) + 
    geom_histogram(binwidth = 1, boundary = 0) + 
    facet_wrap(~empate , 
               ncol = 1) + 
    xlim(5, 10)
```

## Com ICs

```{r}
dados_alterados %>% 
    group_by(empate) %>% 
    summarise(mean(gols))
```


```{r}
theta_diferenca_empate = function(d, i){
    gols_dados = d %>% 
        slice(i) %>% 
        group_by(empate) %>% 
        summarise(gols_media = mean(gols)) 
    
    Empate = gols_dados %>% filter(empate == "Empate") %>% pull(gols_media)
    Vitoria = gols_dados %>% filter(empate == "Vitória") %>% pull(gols_media)
    
    Empate - Vitoria
}


theta_diferenca_empate(dados_alterados, 1:NROW(dados_alterados))

```

```{r}
library(boot)
dados_alterados %>% 
    boot(statistic = theta_diferenca_empate, R = 4000) %>% 
    tidy(conf.level = 0.95, 
         conf.int = TRUE)
```

- conclusão

## Com teste de hipótese

```{r}
theta_embaralhado_empate = function(d){
    gols_dados = d %>% 
        mutate(empate_embaralhado = sample(empate, n())) %>% 
        group_by(empate_embaralhado) %>% 
        summarise(gols_media = mean(gols)) 
    
    Empate = gols_dados %>% filter(empate_embaralhado == "Empate") %>% pull(gols_media)
    Vitoria = gols_dados %>% filter(empate_embaralhado == "Vitória") %>% pull(gols_media)
    
    Empate - Vitoria
}

theta_embaralhado_empate(dados_alterados)
```

```{r}
diffs1 = replicate(5000, {theta_embaralhado_empate(dados_alterados)})
tibble(diferenca = diffs1) %>% 
  ggplot(aes(x = diferenca)) + 
  # geom_histogram(binwidth = .2, fill = "white", color = "darkgreen") + 
    geom_density(fill = "white", color = "darkgreen") + 
  geom_vline(xintercept = theta_diferenca_empate(dados_alterados, 1:NROW(dados_alterados)), 
             color = "orange") + 
    geom_vline(xintercept = - theta_diferenca_empate(dados_alterados, 1:NROW(dados_alterados)), 
             color = "orange")
```

```{r}
mean(abs(diffs1) >= abs(theta_diferenca_empate(dados_alterados, 1:NROW(dados_alterados))))
```
